【裁判字號】    98,易,1663
【裁判日期】    980619
【裁判案由】    竊盜
【裁判全文】
臺灣臺中地方法院刑事判決              98年度易字第1663號
公  訴  人  臺灣臺中地方法院檢察署檢察官
被      告  甲○○
                    （現於臺灣臺中監獄臺中分監執行）
上列被告因竊盜案件，經檢察官提起公訴（98年度偵字第4109號）
，本院裁定進行簡式審判程序，判決如下：
    主    文
甲○○犯如附表編號一至七所示之竊盜罪，均累犯，各處如附表
編號一至七所示之刑，如易科罰金，皆以新臺幣壹仟元折算壹日
。附表編號二至七等部分，應執行拘役伍拾日，如易科罰金，以
新臺幣壹仟元折算壹日。
    犯罪事實
一、甲○○前曾於民國96年間犯施用第一、二級毒品罪，經本院
    分別判處有期徒刑10月、7月，經減刑並定應執行刑為有期
    徒刑8月確定後，於96年12月19日執行完畢。惟其又意圖為
    自不法之所有，分別於附表所示之時地，竊取戊○○等人所
    有之機車、銅線及鐵片等財物，並將竊得之銅線、鐵片出售
    給誠大資源回收站等業者，以得款花用。其各次犯案之時間
    、地點、手法及所得財物等情節，均詳如附表所載。嗣因警
    方於97年7月25日清晨5時50分許，在台中巿中區○○路30號
    前，發覺戊○○所失竊之機車，從該部機車置物箱內之安全
    帽、水壺採得可疑指紋數枚，送請內政部警政署刑事警察局
    鑑驗後，與甲○○右食指、右中指之指紋相符，而先查悉附
    表編號一部分；及甲○○再主動向警方供述附表編號二至七
    等部分，而自首接受裁判，始查獲上情。
二、案經台中巿警察局第一分局報請臺灣臺中地方法院檢察署檢
    察官偵查起訴。
    理    由
一、上開犯罪事實業據被告甲○○於本院審理時坦承無誤，而認
    罪在卷。經查：（一）被告所為詳如附表編號一至七所示等
    普通竊盜之犯行，除有被害人戊○○、丙○○、乙○○、涂
    忠佑與證人即誠大資源回收站之古美玉、上勤資源回收站之
    李炎德、正和行資源回收站之鄭定昌、永泰成環保企業社之
    蔡月琴等人於警詢時之陳述附卷可稽外，並有台中巿警察局
    第一分局現場勘察報告與內政部警政署刑事警察局97年12月
    29日刑紋字第0970195876號鑑驗書等各1件、誠大資源回收
    站收購物品登記簿影本2紙、資源回收業買入登記簿影本2張
    、整合性查贓系統1份、現場採證相片11張、現場查證照片1
    4張等證據資料附卷足證；（二）又被告上述於本院審理時
    認罪之自白，因核與前開從其他方面調查所得之證據相符，
    而足認屬實，故亦可採為證據。從而，本件事證已明，被告
    確有實施如附表所示之竊盜行為，已足可認定。
二、核被告甲○○所為，係犯刑法第320條第1項之普通竊盜罪。
    其於附表編號一至七所犯各罪，犯意各別，行為互殊，應分
    論併罰。又被告曾於96年間犯施用第一、二級毒品罪，經本
    院分別判處有期徒刑10月、7月，再經減刑並定應執行刑為
    有期徒刑8月確定後，於96年12月19日執行完畢等情節，有
    臺灣高等法院被告前案紀錄表、臺灣臺中地方法院檢察署刑
    案資料查註紀錄表等各1份附卷足按，其受上述徒行之執行
    完畢後，5年以內故意再犯本件有期徒刑以上之罪，為累犯
    ，應依刑法第47條第1項之規定，就附表各次所犯均加重其
    刑。惟被告所犯附表編號二至七等部分，被害人丙○○、乙○○、涂忠佑於失竊後均無報案之事實，業據其等於警詢時
    敘明在卷可憑，且此部分共6件之竊盜案，實乃被告到案後
    主動向警方所供承者，亦有被告於警詢時之調查筆錄附卷可
    明；故附表編號二至七等部分，核為被告於有權之偵查機關
    發覺其犯行前，所主動向警方自首而接受裁判。復經本院斟
    酌案內所有事證後，認被告自首之動機非因情勢所迫，也非
    基於預期邀獲減輕其刑之寬典而來，應係出自內心之真誠悔
    悟，故依刑法第62條前段之規定，就其所犯附表編號二至七
    等部分之各次犯行均減輕其刑，且皆先加後減之。爰審酌被
    告年輕且有強健之體格，竟一再竊取他人財物，殊值非難，
    惟各被害人之損害不大，被告也無以惡質之手段犯案而引起
    其他嚴重危害，並知自首坦承犯行，態度尚可，乃再參酌其
    犯罪之動機、目的、方法、所得等一切有利、不利之情狀後
    ，就其各次犯行，分別量處如附表判決主文欄所示之刑及諭
    知如易科罰金之折算標準，並就附表編號二至七等部分定其
    應執行刑及易科罰金之折算標準。
據上論斷，應依刑事訴訟法第284條之1、第273條之1第1項、第2
99條第1項前段，刑法第320條第1項、第47條第1項、第62條前段
、第41條第1項前段、第2項、第51條第6款，刑法施行法第1條之
1第1項、第2項前段，判決如主文。
本案經檢察官丁○○到庭執行職務。
中    華    民    國    98    年    6     月    19    日
                  刑事第六庭    法  官  莊深淵
以上正本證明與原本無異。
如不服本判決應於收受判決後10日內向本院提出上訴書狀，並應
敘述具體理由；其未敘述上訴理由者，應於上訴期間屆滿後20日
內向本院補提理由書（均須按他造當事人之人數附繕本）「切勿
逕送上級法院」。
告訴人或被害人對於判決如有不服具備理由請求檢察官上訴者，
其上訴期間之計算係以檢察官收受判決正本之日期為準。
告訴人或被害人對於判決如有不服具備理由請求檢察官上訴者，
其上訴期間之計算係以檢察官收受判決正本之日期為準。
                                書記官  吳彩華
中    華    民    國    98    年    6     月    19    日
附錄論罪科刑法條
中華民國刑法第320條（普通竊盜罪、竊佔罪）：
意圖為自己或第三人不法之所有，而竊取他人之動產者，為竊盜
罪，處5年以下有期徒刑、拘役或5百元以下罰金。
意圖為自己或第三人不法之利益，而竊佔他人之不動產者，依前
項之規定處斷。
前二項之未遂犯罰之。
附表：
┌──┬────┬──────┬──────────┬─────────┐
│編號│犯罪時間│  犯罪地點  │ 犯案過程及所得財物 │    判決主文      │
├──┼────┼──────┼──────────┼─────────┤
│    │97年7月 │台中巿東區富│甲○○見戊○○所有停│甲○○竊盜，累犯，│
│    │24日    │台街42之5號 │放在上址之車牌號碼IN│處有期徒刑參月，如│
│    │        │前          │T-281機車之鑰匙未取 │易科罰金，以新臺幣│
│一  │        │            │下，即意圖為自己不法│壹仟元折算壹日。  │
│    │        │            │之所有，竊取而供自己│                  │
│    │        │            │代步之用，嗣棄置在台│                  │
│    │        │            │中巿中區○○路30號前│                  │
│    │        │            │。                  │                  │
├──┼────┼──────┼──────────┼─────────┤
│    │97年5月 │台中巿西屯區│甲○○意圖為自己不法│甲○○竊盜，累犯，│
│    │21日中午│巿政路55號旁│之所有，徒手竊得明煌│處拘役拾日，如易科│
│    │12時許  │            │營造股份有限公司之工│罰金，以新臺幣壹仟│
│二  │        │            │程員丙○○所管領之銅│元折算壹日。      │
│    │        │            │線乙批，再持往誠大資│                  │
│    │        │            │源回收站賣給古美玉，│                  │
│    │        │            │得款新臺幣（下同）  │                  │
│    │        │            │800元。             │                  │
├──┼────┼──────┼──────────┼─────────┤
│    │97年6月5│台中巿西屯區│甲○○意圖為自己不法│甲○○竊盜，累犯，│
│    │日下午2 │巿政路與惠中│之所有，徒手竊取麗明│處拘役拾日，如易科│
│    │時5分許 │路之路口    │營造股份有限公司之工│罰金，以新臺幣壹仟│
│三  │        │            │地副所長乙○○所管領│元折算壹日。      │
│    │        │            │之鐵片乙批，持往上勤│                  │
│    │        │            │資源回收站賣給李炎德│                  │
│    │        │            │，得款396元。       │                  │
├──┼────┼──────┼──────────┼─────────┤
│    │97年7月7│台中縣太平巿│甲○○意圖為自己不法│甲○○竊盜，累犯，│
│    │日中午12│宜東路29號涂│之所有，徒手竊取涂忠│處拘役拾日，如易科│
│四  │時許    │忠佑所經營之│佑所有之鐵片若干，持│罰金，以新臺幣壹仟│
│    │        │原溢鐵材工廠│往誠大資源回收站賣給│元折算壹日。      │
│    │        │後方        │古美玉，得款966元。 │                  │
├──┼────┼──────┼──────────┼─────────┤
│    │97年7月 │同上址      │甲○○意圖為自己不法│甲○○竊盜，累犯，│
│    │16日下午│            │之所有，徒手竊取涂忠│處拘役拾日，如易科│
│五  │2時許   │            │佑所有之鐵片若干，持│罰金，以新臺幣壹仟│
│    │        │            │往正和行資源回收站賣│元折算壹日。      │
│    │        │            │給鄭定昌，得款372元 │                  │
│    │        │            │。                  │                  │
├──┼────┼──────┼──────────┼─────────┤
│    │97年7月 │同上址      │甲○○意圖為自己不法│甲○○竊盜，累犯，│
│    │27日下午│            │之所有，徒手竊取涂忠│處拘役拾日，如易科│
│六  │1時許   │            │佑所有之鐵片若干，持│罰金，以新臺幣壹仟│
│    │        │            │往永泰成環保企業社賣│元折算壹日。      │
│    │        │            │給蔡月琴，得款數百元│                  │
│    │        │            │。                  │                  │
├──┼────┼──────┼──────────┼─────────┤
│    │97年7月 │同上址      │甲○○意圖為自己不法│甲○○竊盜，累犯，│
│    │28日下午│            │之所有，徒手竊取涂忠│處拘役拾日，如易科│
│七  │2時許   │            │佑所有之鐵片若干，持│罰金，以新臺幣壹仟│
│    │        │            │往永泰成環保企業社賣│元折算壹日。      │
│    │        │            │給蔡月琴，得款數百元│                  │
│    │        │            │。                  │                  │
└──┴────┴──────┴──────────┴─────────┘


司法院資訊處製作；財團法人民間司法改革基金會備份。
